【裁判字號】    99,訴,310
【裁判日期】    990524
【裁判案由】    違反槍砲彈藥刀械管制條例等
【裁判全文】
臺灣屏東地方法院刑事判決               99年度訴字第310號
公  訴  人  臺灣屏東地方法院檢察署檢察官
被      告  丙○○
上列被告因竊盜等案件，經檢察官提起公訴（98年度偵字第6150
、99年度偵字第1490號），被告於準備程序中就被訴事實為有罪
之陳述，本院改依簡式審判程序審理，判決如下：
    主  文
丙○○犯如附表所示之罪，各處如附表所示之刑。應執行有期徒
刑壹年。扣案T 型扳手支、扳手壹支、鑰匙壹支均沒收。
    事  實
一、丙○○前因違反槍砲彈藥刀械管制條例案件，經法院判處有
    期徒刑4 年確定，於民國92年10月30日假釋出監，於94年8
    月18日保護管束期滿未經撤銷假釋視為執行完畢。詎其猶不
    知悔改，意圖為自己不法之所有，本於竊盜意思，或單獨，
    或夥同有犯意聯絡之乙○○（另行審結），或徒手，或持其
    等所有客觀上足對人之生命、身體造成危害可供兇器使用之
    T 型扳手及扳手，於如附表編號1 、2 、4 所示時、地竊取
    財物，及單獨基於恐嚇取財犯意，於附表編號3 所示時、地
    ，為恐嚇取財行為未遂。嗣於99年2 月8 日為警循線查獲，
    並扣得其等所有T 型扳手3 支、扳手1 支及鑰匙1 支。
二、案經屏東縣政府警察局內埔分局報請臺灣屏東地方法院檢察
    署檢察官偵查起訴。
    理  由
一、本件被告所犯係死刑、無期徒刑、最輕本刑為3 年以上有期
    徒刑以外之罪，其於本院準備程序中就被訴事實為有罪之陳
    述，經告知被告簡式審判程序之旨，並聽取公訴人、被告之
    意見後，由本院依刑事訴訟法第273 條之1 第1 項之規定，
    改依簡式審判程序審理，先予敘明。
二、上開事實，業據被告於本院審理時坦承不諱，核與證人即被
    害人許春玉、吳智丞、莊秀屏及共同正犯乙○○於警詢或偵
    訊證述情節大致相符。此外，復有扣押筆錄、扣押物品目錄
    表、贓物認領保管單、車輛尋獲電腦輸入單、查獲照片等資
    料附卷可稽，及T 型扳手3 支、扳手1 支、鑰匙1 支扣案可
    資佐證，足見被告確有於附表所示時、地為竊盜及恐嚇取財
    未遂行為，本件事證明確，被告犯行洵堪認定。
三、查T 型扳手3 支及扳手1 支均為金屬製成，至為堅硬，如持
    以行兇，自足以造成人之生命、身體之危害，應屬兇器無誤
    。核被告如附表編號1 所為，係犯刑法第320 條第1 項之普
    通竊盜罪。被告如附表編號2 之持T 型扳手、扳手及鑰匙竊
    車，係犯刑法第321 條第1 項第3 款之攜帶兇器竊盜罪。被
    告附表編號3 所為，係犯刑法第346 條第3 項、第1 項之恐
    嚇取財未遂罪。被告如附表編號4 夥同乙○○持T 型扳手、
    扳手及鑰匙竊車，則係犯刑法第321 條第1 項第3 款之攜帶
    兇器竊盜罪。被告就附表編號4 之犯行，與乙○○有犯意聯
    絡及行為分擔，均為共同正犯。其所犯上述4 罪，犯意各別
    ，行為互異，應予分別論罪，合併處罰。被告有上開前科及
    執行紀錄，有臺灣高等法院被告前案紀錄表各1 份在卷可按
    ，其等於5 年內故意再犯如附表所示之罪，均為累犯，應依
    法加重其刑。被告如附表編號3 所示犯行，未生取財之結果
    ，為未遂犯，應依刑法第25條第2 項之規定，減輕其刑，此
    部分並先加後減之。爰審酌被告之素行，年輕力壯，不思以
    己力謀取財物，多次竊取他人財物，造成被害人所受損害，
    惟念其犯後坦承犯罪，財物均由被害人領回，兼衡其教育程
    度，家庭經濟狀況，竊得財物之價值，及犯罪之動機、目的
    、手段等一切情狀，分別量處如附表所示之刑，並定其應執
    行之刑。扣案T 型扳手3 支、扳手1 支、鑰匙1 支，為被告
    與共犯乙○○所有，隨身攜帶供犯本件犯罪或預備犯罪之用
    ，均應依刑法第38條第1 項第2 款之規定，宣告沒收。
據上論斷，應依刑事訴訟法第299 條第1 項前段、第273 條之1
，刑法第28條、第320 條第1 項、第321 條第1 項第3 款、第34
6 條第3 項、第1 項、第47條第1 項、第25條第2 項、第51條第
5 款、第38條第1 項第2 款，刑法施行法第1 條之1 ，判決如主
文。
本案經檢察官甲○○到庭執行職務。
中    華    民    國    99    年    5    月    24     日
                  刑事第二庭    法  官  翁世容
以上正本證明與原本無異。
如不服本判決應於收受本判決送達後10日內向本院提出上訴書狀
，其未敘述上訴理由者，並得於提起上訴後10日內向本院補提理
由書狀（均須按他造當事人之人數附繕本）「切勿逕送上級法院
」
中    華    民    國    99    年    5    月    24     日
                                書記官  張孝妃
附錄本判決論罪科刑法條全文
刑法第320 條第1 項：
意圖為自己或第三人不法之所有，而竊取他人之動產者，為竊盜
罪，處5 年以下有期徒刑、拘役或5 百元以下罰金。
刑法第321 條第1 項第3 款：
犯竊盜罪而有左列情形之一者，處6 月以上、5 年以下有期徒刑
：
三、攜帶兇器而犯之者。
刑法第346條
意圖為自己或第三人不法之所有，以恐嚇使人將本人或第三人之
物交付者，處6 月以上5 年以下有期徒刑，得併科1 千元以下罰
金。
以前項方法得財產上不法之利益，或使第三人得之者，亦同。
前二項之未遂犯罰之。
 附   表
┌─┬─┬────┬──────┬───────────┬───────┐
│編│被│        │            │                      │              │
│  │害│犯罪時間│犯罪地點    │犯罪行為              │主文          │
│號│人│        │            │                      │              │
├─┼─┼────┼──────┼───────────┼───────┤
│1 │許│98年10月│屏東縣林邊鄉│丙○○徒手竊取許春玉所│丙○○竊盜，累│
│  │春│下旬某日│永樂村榮農路│有車牌號碼3185-NY 號之│犯，處有期徒刑│
│  │玉│（起訴書│36之3號內   │車牌2 面，得手後將該車│月。        │
│  │  │誤載為8 │            │牌懸掛在附表編號2 竊得│              │
│  │  │月中旬某│            │之車輛使用。          │              │
│  │  │日）    │            │（車牌被害人領回）    │              │
├─┼─┼────┼──────┼───────────┼───────┤
│2 │吳│99年1 月│屏東縣潮州鎮│丙○○持其所有客觀上足│丙○○攜帶兇器│
│  │智│29日21時│和興街6號前 │以對人之生命、身體造成│竊盜，累犯，處│
│  │丞│10分許  │            │危害可供兇器使用之T 型│有期徒刑捌月。│
│  │  │        │            │扳手、扳手及自備鑰匙，│扣案T 型扳手│
│  │  │        │            │竊取吳智丞所有價值35萬│支、扳手壹支、│
│  │  │        │            │元車號2187-NM 號之自小│鑰匙壹支均沒收│
│  │  │        │            │客車1 輛，得手後供己代│。            │
│  │  │        │            │步使用。              │              │
│  │  │        │            │（車輛被害人領回）    │              │
├─┼─┼────┼──────┼───────────┼───────┤
│3 │吳│99年1 月│屏東縣麟洛鄉│丙○○撥打電話就附表編│丙○○犯恐嚇取│
│  │智│29日某時│路旁        │號2 竊得之車輛向吳智丞│財未遂罪，累犯│
│  │丞│許      │            │勒贖5 萬元，惟因吳智丞│，處有期徒刑肆│
│  │  │        │            │沒有答應而未遂。      │月。          │
├─┼─┼────┼──────┼───────────┼───────┤
│4 │莊│99年2 月│屏東市機場北│丙○○夥同乙○○持其等│丙○○共同攜帶│
│  │秀│8 日4 時│路路旁      │所有之上開T 型扳手、扳│兇器竊盜，累犯│
│  │屏│許      │            │手及鑰匙，共同竊取莊秀│，處有期徒刑捌│
│  │  │        │            │屏所有車號1207-MH 號價│月。扣案T 型扳│
│  │  │        │            │值20萬元之自小客車1 輛│手支、扳手壹│
│  │  │        │            │，得手後供乙○○代步使│支、鑰匙壹支均│
│  │  │        │            │用。                  │沒收。        │
│  │  │        │            │（車輛被害人領回）    │              │
└─┴─┴────┴──────┴───────────┴───────┘

司法院資訊處製作；財團法人民間司法改革基金會備份。
